【裁判字號】    92,訴,700
【裁判日期】    921031
【裁判案由】    給付借款
【裁判全文】
臺灣嘉義地方法院民事判決  九十二年度訴字第七○○號
    原      告  內政部營建署
    法定代理人  丙○○
    訴訟代理人  乙○○
                丁○○
    被      告  甲○○○○○○.
右列當事人間請求給付借款事件，本院於民國九十二年十月二十八日言詞辯論終結而
判決如左：
    主    文
被告應給付原告新台幣（下同）壹佰貳拾柒萬壹仟參佰貳拾玖元，其中壹佰拾伍萬陸
仟肆佰玖拾陸元，自民國九十年十一月一日起，至清償日止，按照年息百分之四．八
四五計算的利息，另自民國九十年十二月二日起，至清償日止，逾期欠繳本息部分，
按日依前述利率加計百分之五十違約金。其餘拾壹萬肆仟捌佰參拾參元，應自民國九
十年十一月一日起，至清償日止，按照年息百分之六．八四五計算的利息，另自民國
九十年十二月二日起，至清償日止，逾期欠繳本息部分，按日依前述利率加計百分之
五十違約金。
本案訴訟費用由被告負擔。
    事實及理由
壹、原告主張：
  一、被告在民國八十二年七月八日，分別向原告借款一百三十萬元、十二萬六千元
      ，共計一百四十二萬六千元，二筆借款期限均至一０二年七月八日，第一筆一
      百三十萬元借款利息為年息百分之五．三，並隨基本放款利率機動調整（目前
      為年息百分之四．八四五）  第二筆十二萬六千元借款利息為利息為年息百分
      之八．三，並隨基本放款利率機動調整（目前為年息百分之六．八四五）。第
      一筆借款分三百六十期，每期一個月，第一期至第六十期按月繳息，自六十一
      期起，平均攤還本息，第二筆借款分二百四十期，每期一個月，第一期至第六
      十期按月繳息，自六十一期起，平均攤還本息。若借款人逾期清償時，違約金
      的計算方式為；就欠繳本息部分，按日加收原貸款利率百分之五十違約金。如
      未按時繳納，依借款契約第八條第二款約定，借款人喪失期限利益，全部借款
      視為到期。
      被告自九十年十一月一日起，均未依約繳納二筆借款的利息，尚欠原告一百二
      十七萬一千三百二十九元，原告多次催討，均無效果。於是，原告根據借款契
      約法律關係提起本件訴訟，並請求如主文第一項所記載的聲明。
  二、提出國民住宅貸款契約、繳款明細表各一份（均是影本），作為證明。
貳、被告經過本院合法通知，無正當理由，未向本院請假，而沒有在言詞辯論期日，
    到場陳述意見，同時，本案沒有民事訴訟法第三百八十六條所規定的情形出現（
    請看附錄法條），因此，本院依照原告聲請，由原告單獨辯論而直接判決。
參、本院判斷：
  一、原告主張的事實，有原告提出國民住宅貸款契約、繳款明細表各一份附卷證明
      ，被告經過本院合法通知，無正當理由，而未到庭陳述意見，依照民事訴訟法
      第二八０條第一項前段、第三項前段規定：「當事人對於他造主張之事實，於
      言詞辯論時不爭執者，視同自認。當事人對於他造主張之事實，已於相當時期
      受合法之通知，而於言詞辯論期日不到場，亦未提出準備書狀爭執者，準用第
      一項之規定」，所以，原告的主張可以認定真實而被本院採信。
  二、綜上所述，原告根據借款契約法律關係，請求被告給付主文第一項所記載金額
      、遲延利息及違約金，具有法律上理由，應該准許原告請求。
肆、訴訟費用負擔的依據，依照民事訴訟法第七十八條，判決如主文。
中      華      民      國      九十二    年      十    月      三十一  日
                                  臺灣嘉義地方法院民事第二庭
                                      法  官  甘  大  空
右為正本係照原本作成
如對本判決上訴應於送達後二十日內向本院提出上訴狀
中      華      民      國      九十二    年      十    月      三十一  日
                                      書記官  蕭  琪  男
~F0~
~T40~
附錄法條：
民事訴訟法第三八六條：「有下列各款情形之一者，法院應以裁定駁回前條聲請，並
延展辯論期日：
一  不到場之當事人未於相當時期受合法之通知者。
二  當事人之不到場，可認為係因天災或其他正當理由者。
三  到場之當事人於法院應依職權調查之事項，不能為必要之證明者。
四  到場之當事人所提出之聲明、事實或證據，未於相當時期通知他造者。」


司法院資訊處製作；財團法人民間司法改革基金會備份。
